# 财务公司代理业务资产及代理业务负债报表列示问题

提问人：LAYSHR 时间：2019-12-01 06:30:23
求教：集团财务公司单体报告代理业务资产和代理业务负债（子公司间的委托贷款）是分别列示还是净额（净额为零）

回答人：chenyiwei
对于金融机构的代理业务资产和负债，如果本企业不享有、不承担相关风险和收益的，则不满足确认为本企业资产和负债的条件，此时应抵销后按净额（如有）列示。多数情况下该净额应为零，否则会与其作为代理业务的性质相矛盾。